臺灣板橋地方法院交通事件裁定　　　　96年度交聲字第1785號
原處分機關　交通部公路總局臺北區監理所
異　議　人
即受處分人　杜青企業有限公司
代　表　人　張武雄
上列異議人因違反道路交通管理處罰條例案件，對於交通部公路
總局臺北區監理所於中華民國九十六年十一月一日以北監自裁字
第裁四０─Ｚ00000000號違反道路交通管理事件裁決書
所為之裁決處分（舉發案號：內政部警政署國道公路警察局九十
六年三月十八日公警局交字第Ｚ00000000號）不服，聲
明異議，本院裁定如下：
    主  文
異議駁回。
    理  由
一、原處分機關略以：異議人杜青企業有限公司（下稱杜青公司
    ）所有之車牌號碼ＨＹ－二五八一號自用小客車於民國九十
    六年二月十九日上午十一時二十二分許，在國道一號公路南
    下五十五公里處，因「行駛高速公路違規使用路肩」，為警
    逕行舉發，乃依道路交通管理處罰條例第三十三條第一項第
    九款規定，裁處罰鍰新臺幣（下同）四千元，並依違規行為
    時同條例第六十三條規定，記違規點數一點。異議人則以：
    杜青公司員工甲○○於九十六年二月十九日春節期間，駕駛
    上開自用小客車行經國道一號高速公路南崁交流道後，發現
    高速公路之電子看板顯示開放中壢路段路肩行駛，但未明顯
    標示中壢路段之起始點與終點之公里數，且經查證該路段於
    春節期間曾有多數車輛同時遭到警察舉發，是高速公路之標
    示有故意造成用路人違規之情形云云，表明不服而提出異議
    。
二、按汽車行駛於高速公路，未依規定而使用路肩者，處汽車駕
    駛人三千元以上六千元以下罰鍰；又汽車駕駛人有道路交通
    管理處罰條例第三十三條第一項所列條款之一者，除依原條
    款處罰鍰外，記違規點數一點。道路交通管理處罰條例第三
    十三條第一項第九款、第六十三條第一項第一款分別定有明
    文。
三、經查：本件異議人杜青公司員工甲○○於九十六年二月十九
    日上午十一時二十二分許，駕駛車號ＨＹ－二五八一號自用
    小客車，行經國道一號公路南下五十五公里處，因行駛路肩
    之違規行為，經警錄影採證逕行舉發，業據該車駕駛人甲○
    ○、舉發警員黃昱維分別於本院調查時陳明及證述在卷，並
    有上開舉發違反道路交通事件通知單、國道公路警察局九十
    六年五月二十九日公警一交字第０九六０一七一三０六號、
    八月二十七日公警一交字第０九六０一七二一八五函各一份
    及採證照片一幀附卷可稽，堪信屬實。異議人杜青公司固辯
    稱駕駛人甲○○當時駕駛上開自用小客車行經高速公路南崁
    交流道後，發現高速公路電子看板顯示開放中壢路段路肩行
    駛，但未明顯標示起始點與終點之公里數，是高速公路之電
    子看板故意造成用路人違規云云。惟查，本件異議人公司所
    有之上開自用小客車於上揭時地違規行駛路肩乙節，業據證
    人即舉發警員黃昱維於本院調查時結證稱：伊把攝影機固定
    放在那邊，事後擷取後舉發，當天從南下五十四‧九公里處
    開始禁行路肩，且在那邊有禁行路肩的告示牌，因在這之前
    有槽化線，那裡要下交流道，所以不能行駛路肩，因為那段
    路肩的長度比較短；又高速公路原則上禁止行駛路肩，如果
    可以行駛的話，會有告示牌顯示可以行駛路肩，而本件駕駛
    人會先經過五十四公里的告示牌，才會經過違規地點（五十
    五公里處），內壢到中壢是從五十七‧八公里到六十二‧二
    公里開始開放路肩的，且伊看系爭車輛是當時在該路段是一
    直繼續的在路肩行駛，並沒有要切入主車道的情形等語明確
    ，與其提出之「禁行路肩」標誌、錄影翻拍照片所示現場情
    形及九十六年春節暨和平和平紀念日假期國道交通疏導措施
    一覽表之內容均相符，足徵警員黃昱維上開證述情節，自堪
    以採信。況車輛行駛於高速公路，本應行駛於車道之內，禁
    止行駛於路肩，此據高速公路及快速公路交通管制規則第九
    條第一項第二款規定甚明，異議人對此自難諉為不知；又本
    件駕駛人甲○○於本院調查中自承：伊當天是在高速公路五
    十四點八公里處行駛路肩，之後才看到五十四點九公里處之
    禁行路肩告示牌，後來伊還繼續行駛路肩，因該路段當時很
    壅塞，伊切不出來，是過了一公里左右才切出來車道內等語
    ，是以異議人公司之駕駛人甲○○駕駛上開自用小客車行駛
    路肩發現禁行路肩之標誌後，其仍繼續在禁行路肩之路段行
    駛，足徵駕駛人甲○○確有未依規定而使用路肩之違規行為
    。是異議人杜青公司固辯稱伊公司駕駛人甲○○於桃園南崁
    交流道五十一公里處見到電子看板顯示開放內壢到中壢路段
    開放行駛路肩，但未標示公里數一節，縱認屬實，但該駕駛
    人於違規當時既已清楚看見現場路段禁行路肩之標誌後，猶
    任意在高速公路路肩繼續行駛，其顯有未依規定使用路肩之
    違規至為明確，異議人公司上開所辯，尚難據為免責之事由
    。
四、綜上所述，本件異議人公司所有之自用小客車確有經該公司
    員工甲○○行駛高速公路違規使用路肩之違規行為，洵堪認
    定，異議人所辯各節洵非足採，原處分機關依據首開道路通
    管理處罰條例及違反道路交通管理事件統一裁罰基準表之規
    定，裁處罰鍰四千元，並記違規點數一點，於法並無違誤，
    量罰亦甚妥適，應予維持。本件異議為無理由，應予駁回。
據上論斷，應依道路交通管理處罰條例第八十七條第二項，道
路交通案件處理辦法第十九條，裁定如主文。
中　　華　　民　　國　　96　　年　　11　　月　　30　　日
                  交通法庭法　官   楊志雄
以上正本證明與原本無異
如不服本裁定應於送達後5日內向本院提出抗告狀
                          書記官 　陳春銘
中　　華　　民　　國　　96　　年　　11　　月　　30　　日
